# 请教陈老师政府补助与非经常性损益

提问人：江江 33 石石 时间：2020-03-15 08:05:27
陈老师，根据政府补助准则，判断补贴进入利润表的其他收益还是营业外收入关键看补贴的成本费用是否属于营业利润中的项目或者该补贴与日常销售等经营行为密切相关。
根据租赁准则第十一条“与企业日常经营活动相关的政府补助，应当按照经济业务实质，计入其他收益或冲减相关成本费用。与日常经营活动无关的政府补助，应当计入营业外收入”，这里对日常经营活动相关是否与非经常性损益的界定相通？比如公司因生产设备收到一笔政府补助，计入递延收益摊销。那么摊销计入其他收益，这部分金额是否属于经常性损益？

回答人：chenyiwei
不可以这样理解。
“非经常性损益”是证券监管指标，其解释权属于证监会。《公开发行证券的公司信息披露解释性公告第 1 号——非经常性损益（ 2008 ）》（证监会公告[2008]43号）规定“计入当期损益的政府补助，但与公司正常经营业务密切相关，符合国家政策规定、按照一定标准定额或定量持续享受的政府补助除外”通常应属于非经常性损益。该规定在2017 年政府补助准则修订后并无任何变化，因此对于政府补助相关损益是否属于非经常性损益的判断口径和此前一致。